【裁判字號】    96,訴,2955
【裁判日期】    970417
【裁判案由】    妨害自由等
【裁判全文】
臺灣高雄地方法院刑事判決              96年度訴字第2955號
公  訴  人  臺灣高雄地方法院檢察署檢察官
被      告  丁○○
                      1
上列被告因妨害自由等案件，經檢察官提起公訴（96年度偵字第
15298 號），本院判決如下：
    主  文
丁○○犯傷害罪，處有期徒刑肆月，如易科罰金，以新臺幣壹仟
元折算壹日。
其餘被訴部分無罪。
    事  實
一、丁○○於民國96年5 月5 日凌晨3 時許，駕駛車牌號碼YN-9
    728 號自用小客車返回高雄縣鳳山市○○○路58巷28號諾貝
    爾大樓住處，在住處附近之高雄縣鳳山市○○○路42號前停
    車之際，適見積欠其雇主戊○○、甲○○冷氣貨款之乙○○
    ，現身在高雄縣鳳山市○○○路40號前，正欲駕駛車牌號碼
    AH-1086 號自用小客車，丁○○趨前要求乙○○處理債務，
    遭乙○○拒絕，為帶同乙○○報警處理，遂基於傷害及強制
    之犯意，徒手拉扯、毆打乙○○，並接續抓住乙○○衣領，
    強行拉扯前往離現場約100 公尺之前開諾貝爾大樓前，而以
    上開強暴方式，妨害乙○○自由離去之權利，乙○○因而受
    有胸壁、頸部及背部挫傷；左上臂挫傷暨下肢多處挫傷等傷
    害。
二、案經高雄縣政府警察局鳳山分局報告臺灣板橋地方法院檢察
    署檢察官偵查起訴。
    理  由
一、證據能力部分：
（一）按被告以外之人，於審判外之言詞或書面陳述，除法律有
      規定者外，不得作為證據；又被告以外之人（包括證人、
      鑑定人、告訴人、被害人及共同被告等）於檢察事務官、
      司法警察官或司法警察調查中所為之陳述，與審判中不符
      時，其先前之陳述具有較可信之特別情況，且為證明犯罪
      事實存否所必要者，得為證據，刑事訴訟法第159 條第1
      項、第159 條之2 分別定有明文。是被告以外之人於司法
      警察（官）調查中所為之陳述，依刑事訴訟法第159 條第
      1 項規定，係屬傳聞證據，原則上無證據能力，惟如該陳
      述與審判中不符時，其先前之陳述具有較可信之特別情況
      ，且為證明犯罪事實存否所必要者，依同法第159 條之2
      規定（即刑事訴訟法第159 條第1 項所指之「除法律有規
      定者外」），始例外認為有證據能力。如該陳述與審判中
      相符時，因該陳述並不符合刑事訴訟法第159 條之2 有關
      傳聞例外之規定，故不得作為認定本案犯罪事實有無之證
      據。此時，當以其於審判中之陳述作為證據。被告認證人
      乙○○於警詢中所為之陳述，並無證據能力，且因證人乙○○前開警詢中之陳述，核與審判中之陳述大致相符，是
      依前開說明，證人乙○○前開警詢中之陳述，並無傳聞證
      據例外之情形，應無證據能力，此時，當以證人乙○○審
      判中之陳述作為證據。
（二）被告以外之人於偵查中向檢察官所為陳述，除顯有不可信
      之情況者外，得為證據，刑事訴訟法第159 條之1 第2 項
      定有明文。偵查中對被告以外之人所為之偵查筆錄，或被
      告以外之人向檢察官所提之書面陳述，性質上均屬傳聞證
      據。惟現階段刑事訴訟法規定檢察官代表國家偵查犯罪、
      實施公訴，依法其有訊問被告、證人及鑑定人之權，證人
      、鑑定人且須具結，而實務運作時，檢察官偵查中向被告
      以外之人所取得之陳述，原則上均能遵守法律規定，不致
      違法取供，其可信度極高。職是，被告以外之人前於偵查
      中已具結而為證述，除反對該項供述得具有證據能力之一
      方，已釋明「顯有不可信之情況」之理由外，不宜即遽指
      該證人於偵查中之陳述不具證據能力。本件證人乙○○於
      偵查中以證人身份具結後之陳述，並無證據證明有何顯不
      可信之情況，且於本院審理時，業經傳喚到庭作證，賦予
      被告詰問機會，依前述說明，證人乙○○於偵查中之證言
      自具有證據能力。
（三）本判決所引用之其餘證據資料（詳後引證據），其中傳聞
      證據部分，縱無刑事訴訟法第159 條之1 至第159 條之4
      或其他規定之傳聞證據例外情形，亦因檢察官及被告或同
      意可作為證據使用，或未聲明異議，依刑事訴訟法第159
      條之5 第1 項、第2 項之規定，本院審酌該證據作成之情
      況，認為適當，應得為證據。
二、訊據被告丁○○否認有何強制或傷害犯行，辯稱：因乙○○
    一直要跑走，伊欲將乙○○拉行至其住處報警，期間伊與乙○○互有拉扯，乙○○傷勢係自行摔倒所致等語。經查：
（一）關於被告將告訴人乙○○拉至其諾貝爾大樓住處樓下附近
      之事實，業據被告於本院審理中供承：因見積欠雇主債務
      之告訴人乙○○在高雄縣鳳山市○○○路40號前出現，故
      拉住乙○○，詢問何時清償欠款，因乙○○要跑走，伊無
      法伸手撥打電話報警，便將乙○○拉往伊住處大樓前，拉
      住乙○○約有半小時，因為警方經過很久始到場處理等語
      （參本院卷第18頁第7 至11行、第123 頁倒數第1 至5 行
      ）；核與證人即告訴人乙○○於本院審理時證述：96年5
      月5 日凌晨自高雄縣鳳山市○○○路40號伊經營之店面前
      ，遇到被告將伊攔下，伊不願隨同前往高雄縣鳳山市○○○路58巷被告住處，即遭被告毆打，並拉住伊衣領拖往被
      告住處，沿途伊有持續呼叫，但未獲置理，拉扯間伊曾跌
      倒，被告毆打伊背部後，又繼續強拖伊行走，被告拉住伊
      衣領拖行約100 公尺，直至被告住處大樓前，經伊持續反
      抗，約30、40分鐘後，經警到場處理，被告才放開伊衣領
      等語相符（參本院卷第41頁第9 至24行、第44頁倒數第1
      至8 行、第47頁第6 行至倒數第4 行、第48頁第5 至9 行
      ）。此外，並有照片及高雄縣政府警察局鳳山分局成功派
      出所受理民眾報案記錄表在卷可證（見警卷第41至44頁、
      本院卷第57頁）。再參以證人即在高雄縣鳳山市○○○路
      58巷28號警衛室擔任警衛職務之己○○於本院審理中證述
      ：被告係高雄縣鳳山市○○○路58巷28號諾貝爾大樓之住
      戶，96年5 月5 日，伊在該大樓警衛室服勤，因車輛管理
      員至警衛室表示有人打架，當時伊於當日凌晨3 時40分許
      ，見到被告與乙○○在距離伊約50公尺處之中山東路路旁
      ，各往車輛管理室、久久大賣場之方向，相互拉扯，未見
      到何人較佔上風，因時常有此類事件發生，故伊未立即報
      警，係之後因2 人拉扯影響車輛出入，乃報警表示有人吵
      架，影響大樓車輛進入，請警方到場處理，警方於同日凌
      晨4 時10分許，抵達現場後，伊便未見及被告及乙○○，
      不知是否警方帶往警局等語（參本院卷第83頁第8 行至85
      頁第2 行）。是被告於上開時地，與乙○○持續拉扯將近
      30分鐘，並將乙○○拉扯至被告住處，之後係因警方據報
      到場處理，始停止拉扯之事實，堪以認定。如乙○○係自
      願與被告前往被告住處，何以被告需要拉扯乙○○；且直
      至被告住處警衛室前，2 人仍然持續呈現拉扯狀態，又豈
      有報警到場處理之必要。足認被告係在違反乙○○之意願
      下，強行拉扯乙○○，將其拖至住處而妨害乙○○任意離
      去之權利甚明。
（二）再者，被告除以強行拉扯方式，對乙○○施強暴外，期間
      並因遭乙○○反抗，乃同時毆打乙○○成傷之事實，亦據
      證人乙○○於本院審理中證述：96年5 月5 日凌晨，在高
      雄縣鳳山市○○○路40號伊經營之店面前，遇到被告將伊
      攔下，並要求隨同前往被告住處，因伊不從，便遭被告拉
      住衣領並毆打頭頸部及手部，沿途被告一直拉扯並以手毆
      打伊胸部，以腳踢擊伊腹部及腳步，拉扯間伊有跌倒，又
      遭被告毆打背部，並拉扯衣領繼續拖行等語（參本院卷第
      41 頁 第9 至24行、第47頁第6 行至倒數第4 行、第48頁
      第5 至9 行）。觀之瑞生醫院診斷證明書所載，告訴人所
      受傷害均為挫擦傷，核與證人乙○○證述被告施以毆打、
      拉扯之行為，所能導致之傷勢相符。又被告既拉住乙○○
      衣領，自會造成脖子部位傷害；徒手拉扯之間，衡情應會
      導致手臂、胸壁成傷；乙○○不願前往被告住處，被告亦
      應會對其乙○○背部施以腕力，以將乙○○往前推，亦會
      造成背部受傷，於拉扯過程中，乙○○因而跌倒在地，自
      會因而造成乙○○下肢之擦挫傷；此與上開診斷證明書記
      載乙○○受傷位置，主要係分佈在胸壁、頸部、背部、左
      上臂及下肢多處等部位之情形相符。益徵證人乙○○此部
      分之證詞，應可採信。被告固以前揭情詞置辯，然乙○○
      所受上開傷害縱係跌倒造成，其跌倒無非係因被告施以不
      法腕力，強行拉扯導致，被告尚難解免傷害罪責。綜上所
      述，本件事證明確，被告所辯，不可採信，其犯行堪以認
      定。
三、核被告所為，係犯刑法第304 條第1 項之強制罪及同法第27
    7 條第1 項之傷害罪。按刑法第302 條第1 項與第304 條第
    1 項，所保護之法益固均為被害人之自由，二罪罪質亦屬相
    同，但前者重在保護個人之行動自由，後者則重在保護個人
    之意思自由，且不以被害人之自由完全受壓制為必要，二者
    程度上尚有不同。故如所實施之強暴脅迫，已足以完全壓制
    被害人之自由，即應屬前者之範疇，其時間之長短，並無限
    制（最高法院85年度台上字第19 01 號判決參照）。證人乙○○於本院審理中證陳：在高雄縣鳳山市○○○路40號前，
    因不從被告要求隨同前往住處，便遭毆打，又經被告拉住衣
    領，要求前往高雄縣鳳山中山東路巷被告住處，拉行約100
    公尺，時間約有30、40分鐘，途中伊大聲呼叫，並一直反抗
    等語（參本院卷第41頁第9 、15至18行；第47頁第17至19行
    ）。因高雄縣鳳山市○○○路40號前與被告住處警衛室前，
    距離僅約100 餘公尺（見證人乙○○上開證詞），若被告係
    完全壓制乙○○，不消數分鐘，即足以強押乙○○抵達該住
    處，而無須耗時長達約30至40分鐘，始得將乙○○拖行至其
    住處前；且因被告在住處大樓前仍與乙○○相互拉扯，呈拉
    鋸狀況，旁人尚難逕行判斷有明顯處於優勢之一方（參證人
    己○○如前二部分之證詞）。可認乙○○於上開期間，僅係
    任意離去之意思自由受到拘束，尚難認其遭受被告壓制，已
    達完全喪失行動自由之程度。是被告所為，應係犯刑法之強
    制罪，檢察官認為被告此部分犯行，係成立剝奪行動自由罪
    ，尚有未洽，惟起訴之基本社會事實相同，爰依法變更起訴
    法條。又本件被告係於要求乙○○同行遭拒後，同時以毆打
    及強行拉扯之方式，著手強制及傷害行為之實施，應係一行
    為觸犯數罪名，為想像競合犯，從一重之傷害罪論處。檢察
    官認被告所犯強制、傷害等罪，應予分論併罰，容有未恰，
    附此敘明。爰審酌被告不思循正當途徑，以向被害人乙○○
    索討債務，卻任加施以強暴手段阻止被害人離去，對於被害
    人人格未予尊重，且前曾因相同之強制犯行，經臺灣臺中地
    方法院以93年度中簡上字第217 號判決判處罪刑，仍不知警
    惕慎行；惟考量被告坦承部分事實，且自承處理方式錯誤，
    及其犯罪情節、動機等一切情狀，量處如主文所示之刑，併
    斟酌上開犯罪情狀，諭知易科罰金之折算標準。
四、被告被訴竊盜罪部分：
（一）公訴意旨另以：被告對告訴人乙○○為上開強制犯行後，
      經警方到場將2 人帶回成功派出所抄錄資料，並於同日5
      時許，讓告訴人先行駕車離開，惟被告離開警局後，仍駕
      車緊追告訴人車輛，告訴人便轉往高雄縣政府警察局鳳山
      分局警備隊請求協助，該警備隊警員建議被害人將其自用
      小客車停放在高雄縣鳳山市○○路34巷1 號「鳳山戶政事
      務所」前，先行離開，待被告離去後再來取車，詎被告見
      告訴人將所有車牌號碼AH-1086 號自用小客車停放在鳳山
      戶政事務所前，竟意圖為自己不法之所有，以不詳工具破
      壞上開車輛之門鎖後，竊取被害人所有上開自用小客車，
      得手後供已代步等情。因認被告涉犯刑法第320 條第1 項
      竊盜罪等語。
（二）按犯罪事實應依證據認定之，無證據不得認定犯罪事實；
      不能證明被告犯罪者，應諭知無罪之判決，刑事訴訟法第
      154 條第2 項、第301 條第1 項分別定有明文。事實之認
      定應憑證據，如未能發現相當證據，或證據不足以證明，
      自不能以推測或擬制之方法，為裁判基礎。又告訴人之告
      訴，係以使被告受刑事追訴為目的，其指訴是否與事實相
      符，仍應調查其他證據，以資審認，即須藉由補強證據之
      存在，以增強或擔保告訴人陳述之證明力，必被害人所述
      被害情形，無瑕疵可擊，且就其他方面調查，又與事實相
      符，始足據為有罪判決之基礎（最高法院40年台上字第86
      號判例、87年度台上字第2176號、81年度台上字第3539號
      判決意旨可資參照）。又按刑法上之竊盜罪，須意圖為自
      己或第三人不法之所有，而取他人所有物，為其成立要件
      （最高法院23年上字第1892號判例參照）。
（三）公訴人認被告涉犯竊盜罪嫌。無非係以告訴人乙○○於警
      詢及偵查中之證詞，資為論罪依據。訊據被告否認有何竊
      盜犯行，辯稱：因告訴人積欠伊雇主戊○○、甲○○冷氣
      貨款，伊於96年5 月5 日發現告訴人後，便撥打電路聯絡
      戊○○，嗣戊○○、甲○○前往鳳山分局與告訴人商討如
      何處理債務，經告訴人同意提供其所有車牌號碼AH-1086
      號自用小客車供債務之擔保，伊乃依雇主指示，將告訴人
      所有上開汽車駕駛返回公司等語。經查：
   1、乙○○確實積欠被告雇主公司冷氣貨款之事實，業據：
   （1）證人乙○○於本院審理中證述：曾向丙○○購買日聲牌
        冷氣，自95年12月29日起，因所經營之千大電器行無法
        周轉，故將店門拉下，尚積欠丙○○貨款約新台幣（下
        同）10餘萬元，關於丙○○表示積欠貨款174,400 元部
        分無意見，但並未另外積欠其餘貨款53,400元；案發當
        日，在鳳山分局前，丙○○、戊○○、甲○○等人均在
        場，丙○○曾表示冷氣係向伊雇主即戊○○購買等語（
        參本院卷第44頁倒數第1 至8 行、第90頁倒數第5 行至
        第91頁第5 行、第91頁倒數第9 至10行）。
   （2）證人丙○○於本院審理中證陳：甲○○、戊○○為伊雇
        主，經營冷氣組裝及維修，行號為華輝股份有限公司，
        冷氣品牌名稱為日聲冷氣，被告為伊同事，乙○○為電
        器行負責人，伊曾出售日聲牌冷氣予乙○○，乙○○一
        共積欠貨款227, 800元等語（參本院卷第86頁倒數第8
        行至第87頁倒數第8 行、第87頁倒數第2 行至第88頁第
        5 行）。
   （3）證人戊○○亦於本院審理中證稱：伊為被告之雇主，從
        事冷氣生意，從大陸進口相關冷氣零件組裝，行號名稱
        有日元、塑品等，其他行號名稱則不清楚，不知公司業
        務係以何行號名稱與乙○○接洽，乙○○積欠公司冷氣
        貨款20餘萬元等語（參本院卷第78頁第10至12行、第80
        頁第15至25行、第81頁倒數第9 行）。
   （4）另證人甲○○亦於本院審理中證陳：乙○○向公司訂購
        冷氣，曾開立支票，但均遭退票，計積欠公司冷氣貨款
        20餘萬元，被告負責送貨，伊委託被告順便向乙○○催
        討債務等語（參本院卷第111 頁第13至18行、第112 頁
        倒數第1 、5 行）。
   （5）觀之上開證人證詞，雖債權人、債務人雙方就積欠貨款
        之確實數額，或有出入，然證人乙○○既已坦承積欠冷
        氣貨款174,400 元，顯見乙○○至少積欠甲○○、戊○○所經營公司冷氣貨款174,400 元。此外，並有送貨單
        及退票理由單在卷可證（見警卷第49至51頁、本院卷第
        71 至73 頁）。是此部分事實，應堪認定。
   2、乙○○是否應允以所有汽車抵償或擔保上開積欠之冷氣貨
      款債務：
   （1）被告於本院審理中辯稱：其在場聽聞乙○○向伊雇主表
        示，願以汽車擔保質押債務，伊乃按雇主指示，將乙○○汽車駛回公司等語（參本院卷第18頁第15至19行、第
        118 頁第12至16行）；固核與證人甲○○於本院審理中
        證述：在鳳山分局前，伊、戊○○及被告均在場，伊要
        求乙○○處理欠款，並質疑乙○○是否欲逃跑，乙○○
        便稱：「如果你怕我逃走，我將車押給你」等語，當面
        表示汽車質押予伊，但未交付鑰匙，之後乙○○即躲至
        分局內，因該車價值未達3,000 元，伊內心其實不願意
        以此方式處理；期間伊撥打電話請丙○○攜帶出貨單據
        前來，丙○○抵達時，乙○○已進入分局不出來，經過
        甚久，丙○○進去分局內尋找乙○○無著，因乙○○曾
        表示將汽車質押，故預想如將汽車開走，乙○○會主動
        與伊和解，便交代被告製配汽車新鎖以將乙○○汽車開
        至工廠停放，之後有試圖與乙○○聯絡，但都聯絡不上
        ，嗣因工廠適要搬遷，新廠房無位置停放該車，便差遣
        員工連勝傑將車開往他處停放等語相符（參本院卷第10
        9 頁第11至15行、倒數第1 至5 行、第110 頁倒數第17
        行至第111 頁第6 行、第111 頁倒數第1 行至第112 頁
        第18行、第113 頁倒數第1 至8 行、第114 頁、第115
        頁第1 至9 行）。且證人戊○○亦於本院審理中證稱：
        係於95年5 月5 日上午約4 、5 時許，接獲公司股東甲○○電話，表示被告遇到乙○○，便與甲○○一同趕往
        高雄縣鳳山市○○○路派出所，適見乙○○駕車經過，
        遂在後追趕，直至鳳山分局前，乙○○進入鳳山分局報
        案，該分局警員便詢問原因，伊表示乙○○以開立票據
        方式訂購冷氣，然票據均無法兌現，警方表示此屬債務
        問題，並要求出示出售貨物證明，伊曾撥打電話請公司
        經理丙○○攜帶資料前來；之後在分局前，乙○○表示
        冷氣均已出售，本身所持票據亦有無法兌現，且有向地
        下錢莊借貸，目前無錢返還，接著稱：「不然他開的車
        子就讓我們開回去」等語，表示汽車先交由伊保管，乙○○隨即以上廁所為由，進入鳳山分局即未再出來，因
        乙○○汽車甚舊，價值甚或未達2 、3 萬元，無法抵償
        所積欠之貨款，縱有價值，亦須提出相關文件，方能辦
        理過戶，伊不知乙○○心態如何，伊未向乙○○拿取鑰
        匙，嗣伊等候至當日上午7 、8 時許，進入鳳山分局詢
        問，警方表示乙○○已分局後門離開，因乙○○已經口
        頭答應交付汽車，伊便差遣員工將乙○○汽車開走，應
        係被告將汽車開走等語（參本院卷第78頁第10行至第80
        頁第7 行、第80頁倒數第5 行第81頁第2 行）。
   （2）雖證人甲○○、戊○○均證陳乙○○曾當場同意以所有
        上開汽車擔保所積欠之債務。然證人乙○○於本院審理
        中證述：伊並未表示將車子質押予被告等人，當時伊進
        入鳳山分局欲報案，嗣聽從警員建議，將汽車車門及方
        向盤上鎖，才自高雄縣警察局鳳山分局後門離開，同日
        上午11時許，伊返回高雄縣政府鳳山戶政事務所欲駕駛
        汽車，便發現車輛不見，之後警方尋獲汽車，通知前往
        鳳崗派出所取車，當時車門鎖、方向盤啟動鎖均壞掉，
        已無法以所配屬之鑰匙發動，係伊請開鎖人員以觸動電
        源之方式發動車輛，伊再將汽車駛回等語綦詳（參本院
        卷第42頁第9 至12、20至23行；第43頁第9 至17行；第
        116 頁第1 至4 行）。倘乙○○確已同意以所有汽車交
        付甲○○、戊○○用以擔保債務，理應將汽車鑰匙交付
        甲○○、戊○○等人保管；且雙方顯然就債務處理已有
        暫時解決方案，則乙○○既明知汽車已交付甲○○、戊○○等人供作擔保，不會再停放在原地，又豈會於翌日
        前往高雄縣政府鳳山戶政事務所取車。顯見乙○○並未
        同意將所有汽車交付證人甲○○、戊○○等人，用以擔
        保其所積欠之債務。
   3、衡之一般存有不法所有意圖之竊取汽車行為，其目的無非
      充作代步工具或變賣求現。本件被告雖未經乙○○同意，
      擅自配製汽車鑰匙，將乙○○所有原停放在鳳山戶政事務
      所前之汽車駛離。然被告係受雇主甲○○指示，將乙○○
      所有汽車駕駛至公司停放，且嗣後該汽車係交由公司管領
      支配之事實，業據被告供述：伊依指示請開鎖之人開鎖，
      將乙○○所有車牌號碼AH-0168 號自用小客車駕駛至日元
      公司工廠，所配製之鑰匙與汽車均放置在公司等語（參本
      院卷第118 頁倒數第16至17頁）；核與證人甲○○上開證
      述：交代被告將乙○○汽車開往工廠停放，因聯絡不上乙○○，且工廠將要搬遷，便囑由員工連勝傑將車開往他處
      停放等語相符。又本件乙○○所有上開汽車係在高雄縣鳳
      山市○○路213 巷48號前，為警查扣，並非在被告住處被
      查扣，有搜索扣押筆錄、扣押物品目錄表在卷可佐（見警
      卷第32至35頁）。可知被告確係依證人甲○○、戊○○指
      示，將債務人乙○○所有汽車駕駛返回公司後，均放置在
      公司，由甲○○指示停放處所，並非充作被告自己或公司
      代步工具，且亦未變賣得款花用。另被告負責甲○○公司
      送貨業務，本身即有汽車駕駛使用；又乙○○所有上開汽
      車價值不高，業據證人甲○○、戊○○證述如前，是在被
      告及證人戊○○、甲○○均有代步工具，而該車亦未遭變
      賣下，亦得佐證被告並無竊取該汽車之動機。參以乙○○
      在所有汽車業經債權人甲○○等人取走保管，但在仍須使
      用車輛之情形下，理應會出面與甲○○等人商討債務處理
      事宜，以將汽車索回。則證人甲○○上開關於委託被告將
      乙○○汽車駕駛返回公司之目的，在於促請乙○○出面處
      理債務之證詞，亦與常情無違，益徵被告主觀上並無不法
      所有之意圖，其上開辯詞，堪予採信。
   4、綜上所述，被告依甲○○、戊○○之指示，將乙○○所有
      汽車駛離原停放處，主觀上無非或欲藉此要求乙○○出面
      處理所積欠之貨款債務，或欲保全甲○○、戊○○對乙○○之債權，並無積極事證足認被告有竊盜之不法所有意圖
      ，即與竊盜罪之構成要件不符，自難因告訴人乙○○片面
      之指訴，即推認被告有何竊盜犯行。本件並無積極證據足
      資證明被告有何竊盜犯行，不能證明其犯罪，依法應為無
      罪之諭知。
據上論斷，應依刑事訴訟法第299 條第1 項前段、第300 條、第
301 條第1 項前段，刑法第304 條第1 項、第277 條第1 項、第
55條、第41條第1 項前段，刑法施行法第1 條之1 ，判決如主文
。
中    華    民    國    97    年    4     月    17    日
                  刑事第十五庭  審判長法  官  方百正
                                      法  官  方錦源
                                      法  官  戴韻玲
以上正本證明與原本無異。
如不服本判決應於收受本判決後10日內向本院提出上訴書狀，並
應敘述具體理由，如未敘述上訴理由者，應於上訴期間屆滿後20
日內補提理由書狀於本院（均須按他造當事人之人數附繕本）「
切勿逕送上級法院」。
中    華    民    國    97    年    4     月    17    日
                                      書記官  楊馥如
附錄本案論罪科刑法條全文：
中華民國刑法第277條
（普通傷害罪）
傷害人之身體或健康者，處 3 年以下有期徒刑、拘役或 1 千元
以下罰金。
犯前項之罪因而致人於死者，處無期徒刑或 7 年以上有期徒刑；
致重傷者，處 3 年以上 10 年以下有期徒刑。
刑法第304條
以強暴、脅迫使人行無義務之事或妨害人行使權利者，處3 年以
下有期徒刑、拘役或3 百元以下罰金。
前項之未遂犯罰之。


司法院資訊處製作；財團法人民間司法改革基金會備份。
